# 各位高手帮帮忙下面这个抵消分录怎么做？

提问人：ZP126 时间：2010-08-20 21:30:41
同一控制下的企业合并中，如果合并的时点是期中，在年底合并财务报表时，需要将被合并方全年的利润表合并起来，在做合并报表时，需要先按照权益法将长期股权投资账面数调整与被合并方的账面净资产一致，假设全年净利润 100 万，1-6月 500 万，7-12月 500万，已 7 月 1 日为购买日。 那么年底合并时是 借：长期股权投资 100 贷：投资收益 100 这样就导致长期股权投资抵不干净 借：长期股权投资 50 贷：投资收益 50 这样做就使投资收益在利润表抵消中，投资收益抵消抵不干净 请问该怎样处理才是对的

回答人：chenyiwei
这个问题以前讨论过，你可以搜索一下本版面。 我的意见是：直接以成本法核算结果进行合并，不要搞什么模拟权益法。模拟权益法在很多时候是自找麻烦，尤其是在发生同一控制下企业合并的情况下。